Farha Tamanna Islam



Junior FullStack Software Developer

Github https://github.com/farhatamannaislam LinkedIn https://www.linkedin.com/in/farha-tamanna-islam-sw-developer/Location Frankfurt mist.tamanna@gmail.com +4915238967190

Executive Summary

Junior-Software entwickler mit einem Diplom in Full Stack Software Development vom Code Institute.

Exzellente Kenntnisse in HTML, CSS, Javascript, Python und React.js.

Ich habe circa 6 Jahre Erfahrung im Embedded Software Entwicklung. Ich bin ein

wertvoller Teamspieler mit starken Kommunikationsfähigkeiten und lösungsorientiertem Ansatz.

Ich freue mich darauf, in die Technologiebranche einzusteigen und in ein spannendes Entwicklungsteam einzusteigen, in dem ich wachsen und meinen Beitrag leisten kann!

Ausbildung

| Mai 2024 - Sep 2024 | Code Institute | Dublin, Ireland (Remote) | |
|---------------------|--|--------------------------|--|
| | Diplom in Full stack Software Development (Akkreditiert durch die University West of Scotland) | | |
| Apr 2013 - Mär 2017 | Universität Bremen | Bremen, Deutschland | |
| | Master in Information- und Automatisierungstechnik | | |
| Feb 2008 - Dez 2011 | Military Institute of Science and Technology | Dhaka, Bangladesch | |
| | Bachelor in Elektrotechnik, Elektronik und Nachrichtentechnik | | |

Technische Fähigkeiten

| Technologien | Database | Framework | Version Control + Zusätzliche |
|--------------|----------|-----------|----------------------------------|
| | | | Fähigkeiten |

| HTML5 CSS3 JavaScript Python C/C++ Linux Matlab/Simulink MongoDB MySQL PostgreSQL SQL | Django jQuery Bootstrap Tailwind CSS | Git Github Heroku Agile UX Design SVN |
|--|---|--|
|--|---|--|

Portfolio Projekte

- DesignerHub- Designer Hub ist eine Social-Media-Plattform für Designer..
 Verwendete Technologie HTML5, CSS bit Bootstrap, JavaScript, Python, Django Rest framework, Postgres DB, React.js. GitHub https://github.com/farhatamannaislam/designer-hub-frontend
- TravelWithFun Ein Blog, in dem Menschen ihre Reiseerlebnisse teilen k\u00f6nnen. Verwendete Technologie Django, Tailwind CSS, Bootstrap, SQL database . GitHub -https://github.com/farhatamannaislam/TravelWithFun
- SparkSync Dating-App zum Herstellen sinnvoller Verbindungen.
 Verwendete Technologie Django, Tailwind CSS, Bootstrap, SQL database. GitHub https://github.com/farhatamannaislam/dating-app
- Magic December Adventskalender für Dezember
 Verwendete Technologie HTML, CSS, JavaScript, Bootstrap december
 GitHub https://github.com/Morgana-S/magic-december
- Iconic Needs App für behinderte Menschen zur Äußerung ihrer Bedürfnisse.
 Verwendete Technologie Django, Tailwind CSS, Bootstrap, SQL database GitHub https://github.com/aslinedvinsson/Axisofaccesshack

Berufserfahrung

Apr 2022 - Apr 2024 Embedded SW Entwicklerin Murrelektronik GmbH Opeenweiler, Deutschland

- C/C++ Programmierung f
 ür embedded device
- Debug und Test
- Version Kontrollieren mit SVN
- Code verification und clean code prinzipen

Feb 2021 - Okt 2021 Embedded SW Entwicklerin Extern Mitarbeiterin bei Philips Medizin Systeme (Befristet) Böblingen, Deutschland

- C/C++, Linux Programmierung f
 ür embedded device
- Version Kontrollieren mit Git
- Debug und Test
- Agile SW Entwicklung (Scrum)
- Code verification und clean code prinzipen

Aug 2018 - Nov 2020 Embedded SW Entwicklerin Bertrand AG Einigen, Deutschland

- Agiler SW Entwicklung (Scrum)
- C/C++ Programmierung f
 ür embedded device.
- E learning Programmierung mit JavaScript
- Version Kontrollieren mit Git

- C/C++ , LinuxProgrammierung für embedded device.
- Debug und Test
- Dokumentation

Certificates/Courses

Trace32 Basic Debugging Training November 2022

Micro Consult Embedded C++ Februar 2022

Weitere Informationen/Interessen

Teilnahme am Hackathons des Code Institute wie Building Accessible, Hack the Holidays, National Slavery and Human Trafficking Prevention Hackathon, Love.exe.

Planung, Design, Sprints, Projektmanagement, Bereitstellung.

Regelmäßige Teilnahme am Slack-Tech-Forum und Nutzung von Google Meetings.

Sprachkenntnisse

Englisch Fließend

Deutsch Fließend Date:01.05.25